# 先到发票未到货的会计处理

提问人：linliangdian 时间：2017-06-05 21:08:55
请教陈版及各位一个小问题：先到发票未到货的会计处理
B公司于 2016 年 12 月向A下订单采购一批货，下订单后，A即向B开具了发票，对于B公司而言，属于先到发票未到货的情况，我想当然地以为是在收到发票的 12 月份处理如下：
Dr：在途物资 增值税-进项 Cr：应付账款
但是有同事提醒： 12 月所下订单，A公司可能尚未排产，且合同明确为验收付款，所以在 12 月份该合同属于一份待履行协议，不能以发票作为确认资产负债的依据。
从 2016 年指南中关于“在途物资”的处理规定中：本科目核算企业采用实际成本（或进价）进行材料、商品等物资的日常核算、货款已付尚未验收入库的在途物资的采购成本。也是强调货款已付的情况。所以觉得该同事的看法也有道理，那么对于先到发票未到货的账务，应该如何处理？谢谢！

回答人：chenyiwei
这种情况，如果增值税进项税额已可抵扣，则应按照可抵扣的进项税额，借记“应交税费——应交增值税（进项税额）”，贷记“其他流动负债”，后续付款时消除该项其他流动负债。

提问人：linliangdian 时间：2017-06-06 20:37:33
谢谢陈版。
那么对于在途物资的确认依据应该是什么呢？在途物资的确认是否应该更加谨慎使用，或者说在实务中极少使用呢？谢谢！

回答人：chenyiwei
在途物资的确认前提是已经享有或承担其所有权上的主要风险与报酬，这是与预付帐款的重要区别。

提问人：呼叫帮助 时间：2017-06-30 15:17:09
陈版，发票已经收到并抵扣为什么不可以直接做应付账款处理？

回答人：chenyiwei
货物尚未收到，风险和报酬尚未承接过来的情况下，尚未形成一项就货款部分向供应商支付的现时义务，因此不确认负债。